臺灣桃園地方法院刑事判決　　　　　　 100年度易緝字第31號
公　訴　人　臺灣桃園地方法院檢察署檢察官
被　　　告　劉康一
上列被告因竊盜案件，經檢察官提起公訴（99年度偵字第12818
號），被告於準備程序進行中為有罪陳述，經本院裁定由受命法
官獨任進行簡式審判程序，判決如下：
    主  文
劉康一共同攜帶兇器竊盜電業之電線，累犯，處有期徒刑拾月，
扣案六角板手肆支、鐵鍊壹副、中心樁壹條及破壞剪、十字螺絲
起子、自製刀片各壹支，均沒收之。
    事  實
一、劉康一前因違犯毒品危害防制條例、恐嚇、竊盜等案件，經
    本院判處應執行有期徒刑6 月確定，甫於民國96年10月11日
    縮刑期滿執行完畢，詎仍不知悔改，復共同意圖為自己不法
    之所有，基於竊盜之犯意聯絡，於99年5 月6 日凌晨1 時30
    分許，駕駛車牌號碼L6-7078 號自用小客車搭載劉蓋卿（另
    經本院以99年度審易字第957 號判決確定），前往桃園縣大
    溪鎮○○路○ 段6 號旁，再由劉蓋卿持客觀上足供兇器使用
    之破壞剪1 支、六角板手4 支、鐵鍊1 副、十字螺絲起子1
    支、自製刀片1 支及中心樁1 條，竊取臺灣電力公司電纜線
    20米（價值新臺幣3000元），俟劉蓋卿剪斷上開電纜線得手
    後發現巡邏警車，遂通知劉康一駕駛前揭小客車接應而逃逸
    。嗣於同日凌晨3 時許，在桃園縣大溪鎮○○路○ 段9 之1
    號前為警當場查獲，並扣得上開劉蓋卿所有、供犯本案竊盜
    罪所用之工具，始查悉上情。
二、案經桃園縣政府警察局大溪分局報告臺灣桃園地方法院檢察
    署檢察官偵查起訴。
    理  由
一、本件係經被告劉康一於本院訊問時當庭表示認罪，而以簡式
    審判程序加以審理，故依刑事訴訟法第273 條之2 、第159
    條第2 項之規定，不適用同法第159 條第1 項關於證據能力
    之規定，合先敘明。
二、上開犯罪事實，有以下證據可證：
  (一)被告於審理中之自白（見100 年度易緝字第31號100 年5 月
    20日準備程序筆錄第2頁、同日簡式審判筆錄第2-4頁）。
  (二)共同被告劉蓋卿於警詢、偵查及本院另案審理時之自白。
  (三)證人鄧田愉於警詢時之證述；證人柳明金於偵查中具結之證
    述。
  (四)職務報告、案件認領代保管單、扣押物品清單、雙向通聯記
    錄各1 份及照片8 張。
  (五)扣案之破壞剪1 支、六角板手4 支、鐵鍊1 副、十字螺絲起
    子1 支、自製刀片1 支及中心樁1 條。
三、被告行為後，刑法第321 條已於100 年1 月26日經總統公布
    修正，於同年月28日生效，修正前刑法第321 條第1 項之法
    定刑修正前並無罰金刑部分，修正後增列「得併科新臺幣10
    萬元以下罰金」之規定，經比較新、舊法之結果，修正後刑
    法第321 條第1 項之規定對被告非較為有利，自應適用行為
    時即修正前刑法第321 條第1 項之規定。
四、核被告劉康一所為係犯電業法第105 條、修正前刑法第321
    條第1 項第3 款之攜帶兇器竊盜電業之電線罪。公訴人雖漏
    引電業法第105 條，惟起訴書犯罪事實欄既已就此部分之事
    實記載明確，本院復當庭告知違反電業法之罪名，自仍得併
    予裁判。其與共同被告劉蓋卿間，有犯意聯絡及行為分擔，
    應論以共同正犯。又被告劉康一有如事實欄所述之科刑及執
    行資料，有臺灣高等法院被告前案紀錄表在卷可稽，其於有
    期徒刑執行完畢後5 年內，故意再犯本件有期徒刑以上之罪
    ，為累犯，應依刑法第47條第1 項加重其刑。爰審酌被告正
    值壯年，不思以正當手段獲取財物，竟恣意與共同被告劉蓋
    卿竊取他人之財物，顯不尊重他人財產權，其手段為利用攜
    帶兇器而行竊，對於社會安全危害匪輕，犯後雖一度飾卸，
    終能於審理時坦承犯行之犯後態度等一切情狀，量處如主文
    所示之刑。扣案之破壞剪1 支、六角板手4 支、鐵鍊1 副、
    十字螺絲起子1 支、自製刀片1 支及中心樁1 條，為共同被
    告劉蓋卿所有、供犯本件竊盜罪所用之工具，基於共犯連帶
    性原則，爰依刑法第38條第1 項第2款 規定，宣告沒收。至
    公訴意旨雖以被告劉康一前有多次竊盜前科，有犯罪之習慣
    ，並請依竊盜犯贓物犯保安處分條例之規定，令被告入勞動
    場所強制工作云云。惟查，被告於本件所犯之竊盜犯行，其
    所竊得之財物非鉅，與一般竊盜慣犯常以夥眾攜帶兇器破壞
    他人住宅或建築物竊取價值達數萬或數十萬元之財物亦有所
    迥異，因認被告之上開行為與實際已染有竊盜習慣之慣犯，
    尚有不同；另審酌被告現已有固定正職即資源回收，經以比
    例原則中之必要性原則及罪刑相當性原則加以檢視後，本院
    認前開宣告之刑，已足收懲戒警惕之效，而無交付強制工作
    處分之必要，附此敘明。
據上論斷，應依刑事訴訟法第284條之1、第273條之1第1項、第2
99條第1 項前段、第310 條之2 ，電業法第105 條，刑法第2 條
第1 項前段、修正前刑法第321 條第1 項第3 款，刑法第28條、
第38條第1 項第2 款，刑法第47條第1 項，判決如主文。
本案經檢察官林郁芬到庭執行職務。
中    華    民    國   100    年    6     月    30    日
                  刑事第七庭法  官  毛松廷
以上正本證明與原本無異。
如不服本判決應於收受判決後10日內向本院提出上訴書狀，並應
敘述具體理由。其未敘述上訴理由者，應於上訴期間屆滿後20日
內向本院補提理由書( 均須按他造當事人之人數附繕本) 「切勿
逕送上級法院」。
                            書記官  何伊羚
中    華    民    國   100    年    7     月    6     日
附錄法條：
電業法第105條（罰則（一）----供電設備之竊盜或損壞）：
竊盜或損壞電桿、電線、變壓器或其他供電設備者，依刑法之規
定從重處斷。
中華民國刑法(94.02.02)第321條（加重竊盜罪）：
犯竊盜罪而有左列情形之一者，處 6 月以上、 5 年以下有期徒
刑：
一  於夜間侵入住宅或有人居住之建築物、船艦或隱匿其內而犯
    之者。
二  毀越門扇、牆垣或其他安全設備而犯之者。
三  攜帶兇器而犯之者。
四  結夥三人以上而犯之者。
五  乘火災、水災或其他災害之際而犯之者。
六  在車站或埠頭而犯之者。
前項之未遂犯罰之。